【裁判字號】    97,訴,1702
【裁判日期】    971111
【裁判案由】    違反毒品危害防制條例
【裁判全文】
臺灣臺南地方法院刑事判決              97年度訴字第1702號
公  訴  人  臺灣臺南地方法院檢察署檢察官
被      告  乙○○
上列被告因違反毒品危害防制條例案件，經檢察官提起公訴（97
年度毒偵字第2226、2466號），被告於本院準備程序進行中，先
就被訴事實為有罪之陳述，經本院合議庭裁定改由受命法官獨任
進行簡式審判程序，判決如下：
    主  文
乙○○施用第一級毒品，處有期徒刑陸月；又施用第二級毒品，
處有期徒刑月；又施用第一級毒品，處有期徒刑陸月。應執行
有期徒刑壹年。
    事  實
一、乙○○前於民國93年間，因施用毒品案件，經本院以93年度
    毒聲字第936號裁定送觀察、勒戒，因認有繼續施用毒品之
    傾向，再經本院以94年度毒聲字第144號裁定令入戒治處所
    施以強制戒治，復因執行已屆滿6個月以上，認無繼續執行
    強制戒治之必要，於97年3月25日出所而執行完畢，並經臺
    灣臺南地方法院檢察署檢察官以97年度戒毒偵字第76號為不
    起訴處分確定。詎乙○○猶未戒除毒癮，明知海洛因與甲基
    安非他命（起訴書誤載為安非他命，業經檢察官當庭更正）
    分別係毒品危害防制條例第2條第2項第1款及第2款所定之第
    一級毒品與第二級毒品，不得施用、持有，竟又於前開強制
    戒治執行完畢後5年內，分別為下列行為：(一)基於施用第一
    級毒品海洛因之犯意，於97年7月16日下午2時許，在臺南縣
    玉井鄉望明村公館50之1號友人鄭國騫之住處，以將海洛因
    摻水置於針筒內注射之方式，施用海洛因1次；(二)基於施用
    第二級毒品甲基安非他命之犯意，於同年7月16日晚間6時30
    分許為警採尿時起回溯120小時（起訴書記載為96小時，業
    經檢察官當庭更正）內之某時（不含公權力拘束時間），在
    不詳地點，以不詳方式施用甲基安非他命1次；嗣於97年7月
    16日下午4時10分許，因經警持搜索票至鄭國騫上址住處搜
    索時在場，經得其同意於同日晚間6時30分許採尿送驗，結
    果呈可待因、嗎啡及安非他命、甲基安非他命陽性反應。(三)
    又基於施用第一級毒品海洛因之犯意，於同年8月1日下午2
    時55分許為警採尿時起回溯26小時內之某時（不含公權力拘
    束時間），在其位於臺南縣楠西鄉○○村○○路207巷36 號
    住處，以將海洛因摻水置於針筒內注射之方式，施用海洛因
    1次；嗣於同年8月1日下午2時25分許，因屬毒品管制人口，
    經警通知到場，而經其同意於同日下午2時55分許採尿送驗
    ，結果確呈可待因、嗎啡陽性反應，始查獲上情。
二、案經臺南縣警察局玉井分局報告臺灣臺南地方法院檢察署檢
    察官偵查起訴。
    理  由
一、按本件被告乙○○所犯為死刑、無期徒刑、最輕本刑3年以
    上有期徒刑以外之罪，亦非屬高等法院管轄之第一審案件，
    其於準備程序進行中，先就被訴事實為有罪之陳述，經告知
    簡式審判程序之旨，並聽取檢察官、被告之意見後，本院合
    議庭依刑事訴訟法第273條之1第1項裁定進行簡式審判程序
    ，是本案之證據調查，依同法第273條之2規定，不受同法第
    159條第1項、第161條之2、第161條之3、第163條之1，及第
    164條至第170條所規定證據能力認定及調查方式之限制，合
    先敘明。
二、又按觀察、勒戒或強制戒治執行完畢釋放後，5年內再犯毒
    品危害防制條例第10條之罪者，檢察官或少年法院（地方法
    院少年法庭）應依法追訴或裁定交付審理，同條例第23條第
    2項定有明文。本件被告前曾受如事實欄所述之強制戒治處
    分，於97年3月25日出所而執行完畢，經臺灣臺南地方法院
    檢察署檢察官以97年度戒毒偵字第76號為不起訴處分確定等
    情，有臺灣高等法院被告前案紀錄表在卷可稽，其於前開強
    制戒治處分執行完畢5年內之97年7月16日下午2時許、同年7
    月16日晚間6時30分許為警採尿時起回溯120小時內之某時及
    同年8月1日下午2時55分許為警採尿時起回溯26小時內之某
    時（均不含公權力拘束時間），再分別犯本件3次施用毒品
    罪，顯見其再犯率甚高，原實施之強制戒治已無法收其實效
    ，當無再經觀察、勒戒及強制戒治之必要，揆諸首揭規定意
    旨，自應依法追訴處罰之。
三、上開犯罪事實，業據被告於本院準備程序及審理中均坦承不
    諱，且被告於97年7月16日為警查獲後，經採尿送驗結果，
    確分別呈海洛因進入人體代謝分解後之嗎啡、可待因陽性反
    應，及甲基安非他命進入人體代謝分解後之安非他命、甲基
    安非他命陽性反應；又於同年8月1日經警採尿送驗結果，確
    呈海洛因進入人體代謝分解後之嗎啡、可待因陽性反應乙節
    ，有正修科技大學超微量研究科技中心分別於97年7月31日
    及同年8月21日出具之檢驗報告各1張附卷可稽，復有臺南縣
    警察局玉井分局偵查隊偵辦毒品危害防制條例案件尿液送驗
    對照表2張在卷足憑（南縣井警偵字第0971000223號卷第9至
    10 頁及南縣井警偵字第0971000402號卷第6頁、第8頁），
    堪認被告上開任意性自白，確與事實相符。是本件事證明確
    ，被告犯行洵堪認定，應予依法論科。
四、按海洛因、甲基安非他命依其成癮性、濫用性及對社會危害
    性之程度，已分別列為毒品危害防制條例第2條第2項第1款
    所規定之第一級毒品及同條項第2款所規定之第二級毒品，
    禁止非法持有及施用；是核被告如事實欄一、(一)、(三)所為，
    分別係犯毒品危害防制條例第10條第1項之施用第一級毒品
    罪；如事實欄一、(二)所為，係犯同條例第2項之施用第二級
    毒品罪。被告施用毒品前持有海洛因、甲基安非他命之低度
    行為，分別為施用之高度行為所吸收，均不另論罪。被告所
    犯上開3罪，犯意有別，行為殊異，應予分論併罰。爰審酌
    被告前經觀察、勒戒及強制戒治之處遇措施後，猶未能深切
    體認毒品危害己身之鉅，及早謀求脫離毒害之道，反而於出
    所後伺機再犯，顯見其戒除毒癮之意志不堅，迄未能記取教
    訓，復參酌其所犯施用毒品行為係戕害自己身心健康，尚未
    嚴重破壞社會秩序、侵害他人權益，及其犯罪後坦承犯行，
    確有悔意等一切情狀，分別量處如主文所示之刑，並定其應
    執行之刑，以資懲儆。
據上論斷，應依刑事訴訟法第273條之1第1項、第299條第1項前
段，毒品危害防制條例第10條第1項、第2項，刑法第11條前段、
第51條第5款，判決如主文。
本案經檢察官甲○○到庭執行職務
中    華    民    國    97    年    11    月    11    日
                        刑事第九庭    法  官  蔡盈貞
以上正本證明與原本無異。
如不服本判決應於收受本判決後10日內向本院提出上訴書狀，並
應敘述具體理由。其未敘述上訴理由者，應於上訴期間屆滿後20
日內向本院補提理由書狀（均須按他造當事人之人數附繕本）「
切勿逕送上級法院」。
                                      書記官  陳玉芬
中    華    民    國    97    年    11    月    11    日
附錄論罪科刑法條：毒品危害防制條例第10條第1項、第2項
毒品危害防制條例第10條
施用第一級毒品者，處 6 月以上 5 年以下有期徒刑。
施用第二級毒品者，處 3 年以下有期徒刑。


司法院資訊處製作；財團法人民間司法改革基金會備份。
